【裁判字號】    99,台上,4599
【裁判日期】    990722
【裁判案由】    違反毒品危害防制條例等罪
【裁判全文】
最高法院刑事判決            九十九年度台上字第四五九九號
上  訴  人  甲○○
            乙○○
上列上訴人等因違反毒品危害防制條例等罪案件，不服台灣高等
法院台中分院中華民國九十九年五月五日第二審判決（九十九年
度上訴字第一七０號，起訴案號：台灣台中地方法院檢察署九十
八年度偵字第一九０一六、一九０一七、一九０一八號，九十八
年度毒偵字第三一八七、三一八八號），提起上訴，本院判決如
下：
    主  文
上訴駁回。
    理  由
一、甲○○、乙○○販賣甲基安非他命部分：
按刑事訴訟法第三百七十七條規定：上訴於第三審法院，非以判
決違背法令為理由，不得為之；是提起第三審上訴，應以原判決
違背法令為理由，係屬法定要件。如果上訴理由書狀並未依據卷
內訴訟資料具體指摘原判決不適用何種法則或如何適用不當，或
所指摘原判決違法情事，顯與法律規定得為第三審上訴理由之違
法情形不相適合時，均應認其上訴為違背法律上之程式，予以駁
回。原判決綜合全案卷證資料，本於事實審法院之推理作用，認
定上訴人甲○○、乙○○有其事實欄及其附表（下稱附表）一編
號1至31、附表三編號1至9 所載販賣甲基安非他命之犯行，因而
維持第一審論甲○○、乙○○共同或單獨販賣第二級毒品罪，均
累犯，甲○○處如附表一編號1至31 所示之刑；主刑部分與後述
之施用第二級毒品罪所處之刑，並定應執行之刑有期徒刑壹拾伍
年。乙○○處如附表三編號1至9所示之刑，主刑部分並定應執行
之刑有期徒刑柒年。並分別為相關從刑宣告之判決，駁回檢察官
及上訴人二人在第二審之上訴。已詳敘其所憑證據及取捨證據認
定之理由，俱有卷存證據資料可資覆按。甲○○上訴意旨略稱：
伊於偵查中自白供出上游，雖未查獲而未能減輕其刑。惟伊既於
偵查中自白，原判決未減輕其刑，顯有違誤。乙○○上訴意旨略
稱：（一）、原判決未審酌伊係受生活所迫始犯罪，且查獲後已
悔悟，坦白犯行，應堪憫恕。原判決未依刑法第五十九條減輕其
刑，非惟不適用法則，亦有不載理由之違誤。（二）、伊所犯另
案即台灣台中地方法院九十八年度訴字第三三二二號，與本件為
同一案件，該另案未與本件合一審判，於法有違云云。惟毒品危
害防制條例第十七條，於民國九十八年五月二十日修正公布，該
條第二項修正為「犯第四條至第八條之罪於偵查及審判中均自白
者，減輕其刑。」依同條例第三十六條規定，自公布後六個月施
行。原判決已說明甲○○、乙○○販賣甲基安非他命部分，於偵
查及法院審理時均自白犯罪，乃依上開規定，均各減輕其刑等語
。甲○○上訴意旨，指摘原判決未依該規定減輕其刑，尚有誤會
。又量刑之輕重，係屬事實審法院得依職權自由裁量之事項，苟
於量刑時，已以行為人之責任為基礎，並斟酌刑法第五十七條各
款所列情狀，而未逾越法定範圍，又未濫用其職權，即不得遽指
為違法。原判決量刑時，已就乙○○之犯情、犯罪後態度及販賣
次數雖多，但金額不大等情狀，予以綜合考量，並依累犯及自白
之規定加減其刑後，在法定刑內科處其刑，於法核無違誤。乙○
○上訴意旨（一）單純就科刑輕重及有無依刑法第五十九條酌減
其刑為爭執，自非適法之第三審上訴理由。又一事不再理為刑事
訴訟法之原則，故對於同一案件，不得為重複之判決。而所謂同
一案件，指前後或同時二個以上之案件，其訴訟物體同一，即被
告及犯罪事實均相同者而言。查台灣台中地方法院檢察署檢察官
於九十八年十二月二十五日以九十八年度偵字第二五四二三號就
甲○○、乙○○所犯與第一審法院九十八年度訴字第三三二二號
判決認定之相同犯罪事實移送原審併辦，另就乙○○另犯販賣甲
基安非他命部分提起公訴，有卷附併辦意旨書、起訴書可憑，並
無前後或同時二個以上之同一案件存在而無合一審判之情事，乙
○○上訴意旨（二）之指摘，同有誤會。其餘上訴意旨，並未依
據卷內訴訟資料，具體指摘原判決有何違法情事，徒憑己見，任
意爭論，自非適法之第三審上訴理由。其等此部分之上訴，均違
背法律上之程式，應併予駁回。
二、甲○○施用甲基安非他命部分：
按刑事訴訟法第三百七十六條所列各罪之案件，經第二審判決者
，不得上訴於第三審法院，刑事訴訟法第三百七十六條定有明文
。原判決就甲○○被訴施用甲基安非他命部分，係依毒品危害防
制條例第十條第二項論處其罪刑。此部分核屬刑事訴訟法第三百
七十六條第一款之案件。既經第二審判決，自不得上訴於第三審
法院，甲○○就此部分猶提起上訴，顯為法所不許，亦應予駁回
。
據上論結，應依刑事訴訟法第三百九十五條前段，判決如主文。
中    華    民    國  九十九  年    七    月  二十二  日
                      最高法院刑事第八庭
                          審判長法官  洪  文  章
                                法官  王  居  財
                                法官  郭  毓  洲
                                法官  邱  同  印
                                法官  宋      祺
本件正本證明與原本無異
                                      書  記  官
中    華    民    國  九十九  年    七    月  二十三  日
                                                     ｍ

司法院資訊處製作；財團法人民間司法改革基金會備份。
